臺灣臺北地方法院刑事判決          100年度審交易字第132號
公  訴  人  臺灣臺北地方法院檢察署檢察官
被      告  高銘君
上列被告因公共危險案件，經檢察官提起公訴（100年度偵字第
18620號），被告於準備程序中就被訴事實為有罪之陳述，經本
院裁定進行簡式審判程序，並判決如下：
    主    文
高銘君犯服用酒類不能安全駕駛動力交通工具罪，累犯，處有期
徒刑伍月，如易科罰金，以新臺幣壹仟元折算壹日。
    事    實
一、高銘君前於民國90年間因酒醉不能安全駕駛動力交通工具之
    公共危險案件，經本院以90年度店交簡字第865 號判決判處
    罰金銀元2 萬元確定。復於95年間因酒醉不能安全駕駛動力
    交通工具之公共危險案件，經本院以95年度店交簡字第166
    號判決判處有期徒刑6 月確定，並於95年9 月22日易科罰金
    執行完畢（構成累犯）。詎高銘君仍不知悔改仍於100 年8
    月10日晚上8 時許，在其位於新北市○○區○鄉路12巷15號
    之住處內飲酒後，明知其已達不能安全駕駛動力交通工具之
    程度，仍於當日晚上11時許，騎乘車牌號碼531-EDQ 號重型
    機車由上開住處前往新北市○○區○○街市區購物，嗣於同
    年月11日凌晨0 時40分許，在新北市○○區○○街93號前，
    經警攔停並施以酒測，經測試其吐氣所含酒精濃度高達每公
    升0.85毫克而查獲上情。
二、案經新北市政府警察局新店分局報請臺灣臺北地方法院檢察
    署檢察官偵查起訴。
    理    由
一、認定犯罪事實所根據的證據及理由：
（一）被告高銘君於警詢、偵查及本院審理中坦承上開犯罪事實
      等語明確（見偵卷第9 頁、第31頁，本院卷第15頁），並
      有新北市政府警察局新店分局道路交通事故當事人酒精測
      定紀錄表、汽機車駕駛人酒後生理協調平衡檢測紀錄表、
      新北市政府警察局新北市警交大字第C00000000 號舉發違
      反道路交通管理事件通知單1 紙在卷可稽（見偵卷第16頁
      、第17頁、第19頁），且被告酒後駕車有異常駕駛之行為
      ，為警攔檢時，對員警指揮及交通號誌反應遲緩，駕駛判
      斷力顯然欠佳，有新北市政府警察局新店分局警員許哲維
      製作之刑法第185 條之3 案件測試觀察紀錄表在卷可參（
      見偵卷第18頁）。是被告自白核與事實相符，應堪採信。
（二）按人飲酒後，雖酒精濃度與飲酒量、體重、性別以及飲酒
      代謝時間均有關聯，但大致上均係與飲酒後酒精濃度有密
      切關係。而刑法第185 條之3 服用毒品、麻醉藥品、酒類
      或其他相類之物，不能安全駕駛交通動力工具之認定標準
      ，係採「抽象危險犯」，不以發生具體危險為必要，參考
      德國、美國之認定標準，對於酒精濃度呼氣已達每公升0.
      55毫克（0.55MG/L）或血液濃度達0.11％以上，肇事率為
      一般正常人之10倍，自應認為已達「不能安全駕駛」之標
      準，有法務部88年5 月18日法88檢字第001669號函公告可
      憑；再當人飲酒後，若以呼氣酒精濃度測試器測得之呼氣
      濃度達到每公升達0.5 毫克者，有反應較慢、感覺減低、
      影響駕駛之現象；每公升達0.75毫克者，有思考改變、個
      性行為改變之現象；每公升達1.0 毫克者，有步態不穩、
      噁心想吐、精神混惑不清晰之現象；每公升達1.5 毫克者
      ，有說話不清楚、感覺喪失、視力模糊等現象；每公升達
      2. 0毫克者，有體溫降低、血糖降低、肌肉控制差、癲癇
      發作等現象；每公升達3.5 毫克者，有神智不清、反射減
      低、呼吸抑制等現象，亦有行政院國軍退除役官兵輔導委
      員會台北榮民總醫院88年8 月5 日（88）北總內字第
      26868 號函及附件敘述甚明。而被告於駕車上路後為警查
      獲施以酒測，測得其酒精呼氣濃度高達每公升0.85毫克，
      已逾每公升0.55毫克之移送標準，顯見被告於駕駛當時，
      確已處於不能安全駕駛動力交通工具之狀態之事實，應堪
      認定。
（三）綜上，本件事證已臻明確，被告犯行洵堪認定，應依法論
      科。
二、論罪科刑的理由：
（一）核被告服用酒類後，不能安全駕駛車輛而駕駛之行為，係
      犯刑法第185 條之3 之服用酒類不能安全駕駛動力交通工
      具而駕駛罪。
（二）另被告有事實欄一所載前科執行情形，有臺灣高等法院被
      告前案紀錄表1 份在卷可參，其受有期徒刑執行完畢後，
      5 年內故意再犯有期徒刑以上之本罪，為累犯，應依刑法
      第47條第1 項之規定加重其刑。
（二）爰審酌被告前有2 次酒醉駕車之公共危險罪之前科紀錄，
      有臺灣高等法院被告前案紀錄表在卷可稽，猶不知警惕，
      再犯本案，飲酒後酒精濃度高達0.85毫克，率爾騎車上路
      ，置他人生命、身體及財產安全於危險，本應嚴罰重懲，
      念及被告犯後坦承犯行，態度尚稱良好，併參酌被告犯罪
      之動機、手段、目的、生活狀況及騎乘之交通工具為機車
      等一切情狀，量處如主文所示之刑，並諭知易科罰金之折
      算標準，以資儆懲。
三、適用之法律：刑事訴訟法第273 條之1 第1 項、第299 條第
    1 項前段，刑法185 條之3 、第47條第1 項、第41條第1 項
    前段，刑法施行法第1 條之1 第1 項、第2 項前段，判決如
    主文。
本案經檢察官鄭東到庭執行職務。
中    華    民    國   100    年    11    月    11    日
                  刑事第二十庭  法  官  顧正德
以上正本證明與原本無異。
如不服本判決應於收受送達後10日內向本院提出上訴書狀，並應
敘述具體理由；其未敘述上訴理由者，應於上訴期間屆滿後20日
內向本院補提理由書（均須按他造當事人之人數附繕）「切勿逕
送上級法院」。
                                書記官  郭錦賢
中    華    民    國   100    年    11    月    14    日
附錄本案所犯法條全文：
刑法第185條之3
服用毒品、麻醉藥品、酒類或其他相類之物，不能安全駕駛動力
交通工具而駕駛者，處一年以下有期徒刑、拘役或三萬元以下罰
金。